【裁判字號】    99,易,1243
【裁判日期】    991014
【裁判案由】    詐欺
【裁判全文】
臺灣臺南地方法院刑事判決              99年度易字第1243號
公  訴  人  臺灣臺南地方法院檢察署檢察官
被      告  吳柏修
上列被告因詐欺案件，經檢察官提起公訴（99年度偵字第7353號
），被告就被訴事實為有罪之陳述，本院合議庭裁定由受命法官
獨任進行簡式審判程序，判決如下：
    主  文
吳柏修犯詐欺取財罪，累犯，處有期徒刑陸月，如易科罰金，以
新臺幣壹仟元折算壹日；又犯詐欺取財罪，累犯，處有期徒刑陸
月，如易科罰金，以新臺幣壹仟元折算壹日。應執行有期徒刑拾
月，如易科罰金，以新臺幣壹仟元折算壹日。
    事  實
一、吳伯修前曾因犯詐欺案件，經臺灣高等法院高雄分院以96年
    上易字第802號判決定應執行為有期徒刑1年8月確定，嗣減
    為應執行有期徒刑10月確定，於民國97年11月11日縮刑期滿
    執行完畢，詎仍不知悔改，復於98年8月中某日，在臺南市
    ○區○○路「黃易」網路咖啡店，向不知情之友人吳尚樺（
    另經檢察官以98年度偵字第17381號、99年度偵字第3777 號
    為不起訴處分）借得0000000000號之行動電話門號後，(一)先
    基於意圖為自己不法之所有，於98年8月21日17時30分前上
    網在露天拍賣網頁刊登「Acer宏碁Timeline 4810TG14吋獨
    顯輕薄款最新款500g『超殺！』非F81SE4810T(含稅附發票
    免運9折價22000元)」之虛偽訊息，適梁文瑞瀏覽上開網站
    ，因陷於錯誤而有意購買該筆記型電腦，遂以網路上所留存
    之上開行動電話與吳伯修聯繫，並依吳伯修指示，於98年8
    月21日將新臺幣（下同）2萬2000元匯入周照琮（業經高雄
    地方法院檢察署檢察官以98年度偵字第26909號為不起訴處
    分）所申設之中華郵政林園郵局帳戶內。(二)、嗣又另行基於
    意圖為自己不法之所有，於98年8月22日前上網在露天拍賣
    網頁刊登「acer Aspire0000-000G 11吋輕薄劃時代科技機
    （含稅附發票免運9折價15000元）」之虛偽訊息，並留下上
    開行動電話門號以為聯繫，適林蕭弘瀏覽上開網站，因陷於
    錯誤而有意購買該筆記型電腦，遂以上開行動電話與吳伯修
    聯絡，依指示於98年8月24日將1萬5000元匯入林柏昇（另案
    偵辦中）所申設之中華郵政關廟文衡路郵局帳號0000000-00
    00 000號帳戶內。嗣林蕭弘及梁文瑞察覺有異，始報警查悉
    上情。
二、案經林蕭弘訴由臺北市政府警察局大安分局移送臺灣臺北地
    方法院檢察署、臺北縣政府警察局中和第一分局移送臺灣板
    橋地方法院檢察署呈請臺灣高等法院檢察署檢察長令轉臺灣
    臺南地方法院檢察署檢察官偵查起訴。
    理  由
一、本件被告吳柏修所犯為死刑、無期徒刑、最輕本刑為三年以
    上有期徒刑以外之罪，亦非屬高等法院管轄之第一審案件，
    其於準備程序進行中，先就被訴事實為有罪之陳述，經法官
    告知簡式審判程序之旨，並聽取公訴檢察官之意見後，依刑
    事訴訟法第273條之1第1項、第273條之2等規定，裁定由受
    命法官獨任進行簡式審判程序，且不受同法第159條第1項、
    第161條之2、第161條之3、第163條之1及第164條至第170條
    所規定證據能力認定及調查方式之限制，合先敘明。
二、前開事實，業經被告吳柏修於本院審理時自白不諱，核與告
    訴人林蕭弘於警詢及偵查中之指訴、證人梁文瑞於警詢之證
    述、及證人吳尚樺於偵查中證述之情節相符，復有拍賣網頁
    、告訴人林蕭弘提供之郵政國內匯款執據、門號為00000000
    00號之臺灣大哥大預付卡申請書、通聯調閱查詢單、證人梁
    文瑞提供之玉山Web-ATM轉帳交易畫面列印資料、周照琮及
    林柏昇之郵局開戶資料及交易明細各1份等在卷可證，足認
    被告前揭任意性之自白確與事實相符，應堪採信。是本件事
    證明確，被告犯行堪以認定，應依法論科。
三、核被告於犯罪事實一（一）（二）所為，各係犯刑法第339
    條第1項之詐欺取財罪，其所犯上開二罪間，因犯意各別、
    行為互殊，應予分論併罰。又被告有如犯罪事實一所載之科
    刑及執行資料，有臺灣高等法院被告全國前案紀錄表1份在
    卷可憑，其於受徒刑之執行完畢後，5年內故意再犯本件徒
    刑以上之罪，依刑法第47條第1項之規定，均應論以累犯，
    並各加重其刑。茲審酌被告前已有詐欺之前科、素行不佳，
    國中肄業，入監前有正當職業，尚未婚，經濟及家庭狀況尚
    可，及其本身即經營網路咖啡店，卻不思以正當手法經營，
    竟利用網路專業知識製作虛假拍賣訊息以詐取財物，導致本
    案二被害人分別受有財產損害，並危害網路交易安全及秩序
    甚鉅，惟考量其因此所得之利益，及犯後尚知坦承犯行，態
    度良好等一切情狀，各量處如主文所示之刑，併均諭知易科
    罰金之折算標準，並定其應執行之刑，併諭知易科罰金之折
    算標準，以資儆懲。
四、依刑事訴訟法第273條之1第1項、第299條第1項前段，刑法
    第339條第1項、第47條第1項、第51條第5款、第41條第1項
    前段、第8項，判決如主文。
本案經檢察官王誠到庭執行職務。
中    華    民    國    99    年    10    月    14    日
                  刑事第六庭    法  官  林臻嫺
以上正本證明與原本無異。
如不服本判決應於收受本判決後10日內向本院提出上訴書狀，並
應敘述具體理由。如未敘述上訴理由者，應於上訴期間屆滿後20
日內向本院補提理由書狀（均須按他造當事人之人數附繕本）「
切勿逕送上級法院」。
                                書記官  洪培綺
中    華    民    國    99    年    10    月    15    日
附錄本案論罪科刑法條全文：
中華民國刑法第339條
（普通詐欺罪）
意圖為自己或第三人不法之所有，以詐術使人將本人或第三人之
物交付者，處 5 年以下有期徒刑、拘役或科或併科 1 千元以下
罰金。
以前項方法得財產上不法之利益或使第三人得之者，亦同。
前二項之未遂犯罰之。

司法院資訊處製作；財團法人民間司法改革基金會備份。
